臺灣新竹地方法院交通事件裁定　　　　 99年度交聲字第567號
移送機關即
原處分機關　交通部公路總局新竹區監理所新竹市監理站
異　議　人
即受處分人　徐榮德
上列異議人即受處分人因違反道路交通管理處罰條例案件，對於
交通部公路總局新竹區監理所新竹市監理站民國99年10月12日竹
監新三字第裁51－E00000000號裁決書，聲明異議，本院裁定如
下：
    主  文
異議駁回。
    理  由
一、按橋樑、隧道、圓環、障礙物對面、鐵路平交道、人行道、
    行人穿越道、快車道等處，不得臨時停車；又汽車在禁止臨
    時停車處所不得停車，道路交通安全規則第111條第1項第1
    款、第112條第1項第1款分別定有明文。而所謂「人行道」
    ，指為專供行人通行之騎樓、走廊，及劃設供行人行走之地
    面道路，與人行天橋及人行地下道，道路交通管理處罰條例
    第3條第3款亦設有規定。次按汽車駕駛人停車時，在禁止臨
    時停車處所停車者，處新臺幣（下同）600元以上1,200元以
    下罰鍰，道路交通管理處罰條例第56條第1項第1款亦有明文
    。末按交通法庭認為聲明異議無理由者，應以裁定駁回之，
    道路交通案件處理辦法第18條亦有明定。
二、原處分意旨略以：異議人即受處分人徐榮德所有之車號UZI
    －823號輕型機車，於民國99年9月4日下午4時28分許，因在
    新竹市○○路清華大學附近之高鐵接駁車轉乘處之人行道上
    違規停車，為新竹市警察局交通隊小隊長卓恒茂依採證照片
    逕行舉發「在人行道停車」，並填掣竹市警交字第E0000000
    0號舉發違反道路交通管理事件通知單（下稱舉發通知單）
    舉發，經交通部公路總局新竹區監理所新竹市監理站（下稱
    新竹市監理站）調查結果，仍認異議人確有前揭違規行為，
    乃於99年10月12日以竹監新三字第裁51－E00000000號違反
    道路交通管理事件裁決書（下稱裁決書），依道路交通管理
    處罰條例第56條第1項第1款之規定，裁處異議人罰鍰600元
    。
三、異議意旨略以：依往日於人行道白線上停車，卻被拖吊，清
    大附近停車場不足，自去年（即98年）又減少許多，人行道
    白線修改為不准停車，並未宣導或豎立警告牌才造成違規；
    伊停車會注意路面有紅線、黃線、白線作為有無違犯之依據
    ，此區○○道內側可停車，外側在白線處不准停車，雖有豎
    牌，但除非每天停車，否則不易注意，若該處不准停車則路
    面應改塗黃線云云。為此，爰依法聲明異議等語。
四、經查：
（一）本件異議人徐榮德所有之車號UZI－823號輕型機車，於99
      年9月4日下午4時28分許，因在新竹市○○路清華大學附
      近之高鐵接駁車轉乘處之人行道上違規停車，為新竹市警
      察局交通隊小隊長卓恒茂依採證照片逕行舉發「在人行道
      停車」等情，有舉發通知單、採證照片2幀及裁決書等在
      卷可稽，異議人對此亦不爭執，是異議人確有於人行道上
      停車之事實，堪可認定。
（二）本件異議人停放上開輕型機車之地點，係新竹市○○路清
      華大學附近之高鐵接駁車轉乘處旁劃設供行人行走之地面
      道路，為道路交通管理處罰條例第3條第3款所稱之人行道
      ，而人行道係供不特定人通行之用，不得任意停放機車影
      響行人之路權，此乃通常之事理，且異議人停放車輛之人
      行道，有豎立明顯之「兩側人行道禁止停車」之警示立牌
      ，此有新竹市警察局99年9月24日竹市警交字第099003367
      6號函暨其所附之採證照片存卷可證，是異議人辯稱該處
      無豎立警告牌或不明顯云云，尚屬無據，殊難憑採。
（三）至異議人辯稱其係依往日停放於該處，縱然屬實，惟此與
      異議人本件之違規行為無涉，異議人亦不得因此而免除其
      違規責任。又異議人辯稱該處停車場不足、標線不清不易
      注意乙節，惟按標誌、標線、號誌之設置、養護及號誌之
      運轉，由主管機關及警察機關依其管轄辦理；遇有道路與
      交通狀況有變更時，應增設必要之標誌、標線、號誌，此
      為道路交通標誌標線號誌設置規則第4至6條所明文規定。
      是異議人如認上開處所之道路與交通狀況有於適當地點劃
      設停車位置或修改標線之必要時，自得依行政程序法等相
      關規定，向主管機關陳情反應，然於主管機關為相應之處
      置前，駕駛人仍不得於禁止臨時停車處所停車，乃屬當然
      ，異議人所辯，尚非可採。
五、綜上所述，異議人確有裁決書所載之違規事由，原處分機關
    爰依道路交通管理處罰條例第56條第1項第1款之規定，裁處
    異議人600元罰鍰，於法並無不合，本件異議為無理由，應
    予駁回。
六、據上論結，應依道路交通案件處理辦法第18條，裁定如主文
    。
中    華    民    國   100    年    2     月    18    日
                  交通法庭    法  官  蔡欣怡
如不服本裁定，應於裁定送達後5日內向本院提出抗告狀。
以上正本證明與原本無異。
中    華    民    國   100    年    2     月    18    日
                              書記官  曾柏方